臺灣板橋地方法院刑事判決　　　　　　　　　　　　　九十年度易字第三九八二號
　　公　訴　人　臺灣板橋地方法院檢察署檢察官
　　被　　　告　乙○○
右列被告因竊盜案件，經檢察官聲請簡易判決處刑（九十年度偵字第一七三五八號）
，本院認為不宜，改依通常程序審理，判決如左：
    主      文
乙○○竊盜，處有期徒刑陸月，如易科罰金，以參佰元折算壹日。
    事      實
一、乙○○（起訴書誤載為陳仁傑，應予更正）曾因違反麻醉藥品管理條例案件，於
    民國八十五年間經本院判處有期徒刑四月確定，於八十五年六月九日執行完畢，
    又因竊盜案件，於八十九年間為本院判處罰金六千元確定（以上均不構成本案累
    犯），素行不佳，未知戒慎，於九十年十月十一日凌晨三時十分許，行經臺北縣
    三重市○○○○街五十巷巷口，見車牌號碼Ｔ四－七三一八號自用小客車（甲○
    ○所有）未緊閉，竟臨時萌生為自己不法所有之意圖，趁無人注意之際，伸手開
    啟車門進入車內竊取灰色外套一件（內尚有甲○○所有之汽車鑰匙三支）及現金
    新臺幣二百二十三元，得手後欲供己穿著花用，惟甫離現場即為巡警查獲，並自
    其身上起出前開得手財物（均已發還）。
二、案經甲○○訴由臺北縣政府警察局三重分局報請臺灣板橋地方法院檢察署檢察官
    聲請簡易判決處刑，本院改依通常程序審理。
    理      由
一、右揭事實，業據被告乙○○坦承不諱，核與被害人甲○○之指訴相符，且有贓物
    認領保管單存卷可資佐證，應可信實；綜上本案事證明確，應依法論科。
二、核被告乙○○所為，係犯刑法第三百二十條第一項之竊盜罪。爰審酌被告年輕力
    壯，本可自食其力，卻貪取非分之財，恣意行竊，應予非難，兼衡其曾因違反麻
    醉藥品管理條例案件，於八十五年間經本院判處有期徒刑四月確定，於八十五年
    六月九日執行完畢，又因竊盜案件，於八十九年間為本院判處罰金六千元確定（
    見卷內臺灣高等法院被告全國前案紀錄表及臺灣板橋地方法院檢察署刑案資料查
    註紀錄表），雖不構成本案累犯，但足見其素行不良，猶再次行竊，顯未知戒慎
    ，心存僥倖，惡性非輕，及所用手段、得手財物價值、以及犯罪後態度等一切情
    狀，量處如主文所示之刑，並諭知易科罰金之折算標準，資為懲儆。
三、檢察官另指被告涉嫌於九十年十一月十四日五時許，在臺北縣三重市○○○路七
    十二巷巷口竊取車牌號碼ＤＺ－二○○五號自用小客車一輛代步（臺灣士林地方
    法院檢察署九十一年度偵字第四九五二號），復於九十一年一月十七日上午七時
    許，在臺北縣三重市○○街二十號前，竊取車牌號碼ＦＬＵ－三四九號機車一輛
    代步，且於九十一年三月四日十時許，在臺北市○○街八十巷十六號前，竊取Ａ
    ＸＳ－○二一號機車車牌一面，懸掛在前開車牌號碼ＦＬＵ－三四九號機車上使
    用（臺灣板橋地方法院檢察署九十一年度偵字第九四七號），認與本案間有連續
    犯之裁判上一罪關係，移請併案審理；第按：刑法上之連續犯，除行為人前後多
    次犯行所犯罪名相同外，尚以行為人主觀上出於概括犯意為必要，茲所謂出於概
    括犯意，必須其多次犯罪行為自始均在一個預定犯罪計劃以內，出於主觀上始終
    同一犯意之進行，若中途另有新犯意發生，縱所犯為同一罪名，究非連續其初發
    的意思，即不能成立連續犯（最高法院七十年臺上字第六二九六號判例、八十四
    年臺上字第二四三號判決等參照）；行為人如對於各個單一行為之實行並無預見
    ，只是出於一般性的決意，遇有適當機會即犯之，或僅概括地決定，儘可能多次
    行搶，均非概括犯意，不應論以連續犯；倘若行為人主觀上是否具有概括犯意，
    在刑事訴訟上認定有所遲疑或困難時，無「罪疑惟輕」原則之適用，應構成犯罪
    複數，分論併罰，而不得為有利於行為人而認定成立連續犯；訊之被告乙○○堅
    決否認另於九十年十一月十四日五時許、九十一年一月十七日上午七時、及九十
    一年三月四日十時許，先後竊取前開自用小客車、機車、及車牌供代步之用，辯
    稱胥屬借用取得之物云云，核其利己之辯解雖未可遽信，然被告本案竊盜犯行，
    既係隨機臨時起意而犯，顯難認與其他竊盜犯行間，具有自始均在一個預定犯罪
    計劃以內之關聯，亦無以驟斷咸出於主觀上始終同一犯意之進行，揆諸前揭說明
    及裁判先例，自不能認為其間有何基於概括犯意而為之連續犯關係，無從併予審
    究，應卷還檢察官另行偵處，用期適法。
四、又被告乙○○於警、偵訊中均冒陳仁傑之名應訊及簽捺署押，致檢察官於起訴時
    誤載其名為陳仁傑，其因此另涉之偽造署押犯嫌，未據起訴，應由檢察官另行偵
    查，併此指明。
據上論結，應依刑事訴訟法第四百五十二條、第二百九十九條第一項前段，刑法第三
百二十條第一項、第四十一條第一項前段，罰金罰鍰提高標準條例第一條前段、第二
條，判決如主文。
本案經檢察官陳盈錦到庭執行職務。
中      華      民      國    九十一    年      八      月      五      日
          臺灣板橋地方法院刑事第六庭
                                          法  官  蔡  新  毅
右正本證明與原本無異。
如不服本判決，應於判決送達後十日內，向本院提出上訴狀。
                                          書記官  謝  麗  秋
中      華      民      國    九十一    年      八      月      五      日
※附錄本案論罪科刑主要法條全文※
中華民國刑法第三百二十條（普通竊盜罪、竊佔罪）
意圖為自己或第三人不法之所有，而竊取他人之動產者，為竊盜罪，處五年以下有期
徒刑、拘役或五百元以下罰金。
意圖為自己或第三人不法之利益，而竊佔他人之不動產者，依前項之規定處斷。
前二項之未遂犯罰之。
